臺灣臺中地方法院刑事判決　
111年度交訴字第183號
公  訴  人  臺灣臺中地方檢察署檢察官
被      告  詹佶龍


上列被告因過失致死案件，檢察官提起公訴（111年度偵字第205
76號），本院合議庭裁定由受命法官獨任進行簡式審判程序，判
決如下：
    主    文
詹佶龍犯過失致人於死罪，處有期徒刑陸月，如易科罰金，以新
臺幣壹仟元折算壹日。緩刑貳年，並應依附件所示本院一一一年
八月三十日調解程序筆錄所載內容履行給付義務。
    犯罪事實
一、詹佶龍於民國111年3月27日某時許，駕駛車牌號碼000-0000
    號自用小客車，沿臺中市潭子區大富路1段由北往南方向行
    駛，於同日晚上7時50分許，行至臺中市○○區○○路0段00號路
    邊停車，原應注意汽車停車，汽車駕駛人開啟車門時，應注
    意行人、其他車輛，並讓其先行，而依當時天候雨、夜間有
    照明、柏油路面濕潤、無缺陷、無障礙物、視距良好，並無
    不能注意之情事，竟疏未注意上情，即貿然開啟車門，適陳
    宋秀盆騎乘車牌號碼000-000號普通重型機車，沿臺中市潭
    子區大富路1段由北往南方向行駛至上址，見狀閃避不及，
    撞及詹佶龍上開車輛車門後，人、車倒地，因而受有大腦創
    傷性出血併腦疝氣、中樞神經衰竭、急性呼吸衰竭、右側脛
    骨上端及右側腓骨幹閉鎖性骨折等傷害，經送醫急救後，於
    111年3月28日上午6時40分因中樞及呼吸衰竭而死亡。詹佶
    龍於肇事後，對於有偵查犯罪權限之公務員尚未發覺之犯罪
    ，主動向據報前往現場處理之警員自首肇事而接受裁判。
二、案經陳宋秀盆之子陳富宥訴由臺灣臺中地方檢察署檢察官偵
    查起訴。
    理    由
一、本案被告詹佶龍所犯為死刑、無期徒刑、最輕本刑為3年以
    上有期徒刑以外之罪，其於準備程序就前揭被訴事實為有罪
    之陳述，經受命法官告知簡式審判程序之旨，並聽取其與公
    訴人之意見後，本院認無不得或不宜改依簡式審判程序進行
    之處，爰依刑事訴訟法第273條之1第1項、第284條之1規定
    ，裁定本案由受命法官獨任進行簡式審判程序，合先敘明。
二、認定犯罪事實所憑之證據及理由
　㈠上開犯罪事實，業經被告於本院審理時，坦承不諱（見本院
    卷第33頁），並有中山醫學大學附設醫院診斷證明書及病歷
    資料、道路交通事故現場圖、道路交通事故調查報告表㈠㈡各
    1份、現場照片26張、監視器錄影翻拍照片3張、車籍、駕籍
    查詢資料各2份、臺灣臺中地方檢察署相驗屍體證明書、相
    驗報告書各1份、相驗照片7張在卷可參（見相卷第33至43、
    45、49至51、61至85、87至91、103至107、117至119、129
    、135至143、149至157、159至160頁），足認被告之自白與
    上開事證相符，堪以採信。
　㈡按汽車臨時停車或停車，汽車駕駛人或乘客開啟或關閉車門
    時，應遵守下列規定：三、應注意行人、其他車輛，並讓其
    先行，道路交通安全規則第112條第5項第3款定有明文。被
    告考領有大貨車普通駕駛執照，有被告之駕駛人資料1份在
    卷可憑（見相卷第117頁），其應知悉並遵循上開規定。依
    當時天候雨、夜間有照明、柏油路面濕潤、無缺陷、無障礙
    物、視距良好，並無不能注意之情事，有路交通事故調查報
    告表㈠1份、監視器錄影翻拍照片3張附卷可憑（見相卷第49
    、87至91頁），被告駕駛車輛於上開地點停車，於開啟車門
    時，疏未注意行人、其他車輛，並讓其先行，即貿然開啟車
    門，與被害人陳宋秀盆騎乘機車發生上開碰撞事故，足認被
    告違反前揭規定而有過失。
　㈢被害人陳宋秀盆因上開交通事故而送往中山醫學大學附設醫
    院急診救治，確認受有大腦創傷性出血併腦疝氣、中樞神經
    衰竭、急性呼吸衰竭、右側脛骨上端及右側腓骨幹閉鎖性骨
    折等傷害，嗣於111年3月28日上午6時40分因中樞及呼吸衰
    竭而死亡等情，已如前述，是被告過失行為與被害人陳宋秀
    盆死亡結果間，具有相當因果關係，亦可認定。
　㈣綜上所述，本案事證明確，被告犯行堪以認定，應依法論科
    。
三、論罪科刑
  ㈠核被告所為，係犯刑法第276條過失致死罪。
  ㈡經查，被告於肇事後，在未有偵查犯罪職權之警察知悉前，
    不逃避接受裁判，並於警方到場處理時，表明其為肇事駕駛
    等情，有臺中市政府警察局道路交通事故肇事人自首情形紀
    錄表1份在卷可稽（見相卷第57頁），且被告向警方自首後
    ，於其後偵查及本院審判程序，皆依傳喚到庭接受裁判，自
    符合刑法第62條前段得減輕其刑規定，爰參酌本案案發情節
    及其犯後態度等一切情狀，依刑法第62條前段規定減輕其刑
    。
  ㈢爰以行為人之責任為基礎，審酌被告參與道路交通，自應確
    實遵守交通規則以維護自身及其他用路人之安全，被告駕駛
    車輛於上開地點停車並開啟車門時，疏未注意行人、其他車
    輛，並讓其先行，貿然開啟車門，適被害人陳宋秀盆騎乘機
    車行駛而來，見狀閃避不及，肇致本案事故之發生，並使被
    害人陳宋秀盆因而死亡，令被害人家屬遭受失去至親之傷痛
    ，誠屬不該，衡酌被告坦承犯行，已與被害人家屬調解成立
    之犯後態度，有本院調解程序筆錄1份在卷可稽（見本院卷
    第67至74頁所示），兼衡被告之智識程度、生活狀況（詳如
    本院卷第42頁所示）等一切情狀，量處如主文所示之刑，並
    諭知易科罰金之折算標準。
  ㈣緩刑
　　按受2年以下有期徒刑、拘役或罰金之宣告，而未曾因故意
    犯罪受有期徒刑以上刑之宣告，認以暫不執行為適當者，得
    宣告2年以上5年以下之緩刑，其期間自裁判確定之日起算，
    刑法第74條第1項第1款定有明文。本院審酌被告未曾因故意
    犯罪受有期徒刑以上刑之宣告，有臺灣高等法院被告前案紀
    錄表1份在卷可稽（見本院卷第85、87頁）；被告因一時失
    慮致觸法網，且犯後坦承犯行，已與被害人家屬陳富宥、陳
    敏男、陳詩韻、陳紹宏調解成立，已如前述，又告訴人陳富
    宥於本院審理時亦表示願給予被告自新機會等語（見本院卷
    第43頁），堪認被告深具悔意，信其經此偵查及審判程序後
    ，應知戒慎而無再犯之虞；況刑罰固屬國家對於犯罪之人，
    以剝奪法益手段之公法制裁，惟其積極目的在預防犯人再犯
    ，對於初犯，惡性未深者，若因偶然觸法，即置諸刑獄自非
    刑罰目的，本院認對其所宣告之刑以暫不執行為適當，爰依
    刑法第74條第1項第1款宣告如主文所示緩刑，以啟自新。另
    為能督促被告確實履行調解內容，認有依刑法第74條第2項
    第3款規定，命被告依如附件所示本院調解程序筆錄所載內
    容履行給付義務之必要，爰併為此附負擔之宣告。被告如有
    違反所定負擔，且情節重大者，足認原宣告之緩刑難收其預
    期效果，而有執行刑罰之必要者，依刑法第75條之1第1項第
    4款規定，得撤銷緩刑之宣告，附此敘明。
據上論斷，應依刑事訴訟法第273條之1第1項、第299條第1項前
段，刑法第276條、第62條前段、第41條第1項、第74條第1項第1
款、第2項第3款，刑法施行法第1條之1第1項，判決如主文。
本案經檢察官吳婉萍提起公訴，檢察官林卓儀、陳敬暐到庭執行
職務。
中　　華　　民　　國　　111 　年　　9 　　月　　21　　日
                  刑事第四庭  法  官  李怡真
以上正本證明與原本無異。                              如不服本判決應於收受判決後20日內向本院提出上訴書狀，並應敘述具體理由；其未敘述上訴理由者，應於上訴期間屆滿後20日內向本院補提理由書（均須按他造當事人之人數附繕本）「切勿逕送上級法院」。  
告訴人或被害人如不服判決，應備理由具狀向檢察官請求上訴，
上訴期間之計算，以檢察官收受判決正本之日起算。   
                              書記官  林怡君
中　　華　　民　　國　　111 　年　　9 　　月　　21　　日
附錄本案論罪科刑法條全文：
中華民國刑法第276條
因過失致人於死者，處5年以下有期徒刑、拘役或50萬元以下罰
金。